臺灣屏東地方法院民事判決
111年度潮小字第583號
原      告  晨旭企業管理顧問股份有限公司

法定代理人  偕漢佳  


訴訟代理人  邱偉智  
被      告  洪坤輝  

上列當事人間請求給付電信費事件，本院於民國111年11月3日言
詞辯論終結，判決如下：
    主  文
被告應給付原告新臺幣貳萬貳仟柒佰捌拾壹元，及其中新臺幣肆
仟壹佰零柒元自民國111年10月6日起至清償日止，按年息百分之
5計算之利息。
訴訟費用新臺幣壹仟元由被告負擔。
本判決得假執行。但被告如以新臺幣貳萬貳仟柒佰捌拾壹元為原
告預供擔保後，得免為假執行。
    事實及理由
一、原告主張：被告前向訴外人遠傳電信股份有限公司（下稱遠
    傳電信）申請租用門號「0000000000」使用，詎被告未依約
    繳納電信費，尚積欠電信費新臺幣（下同）4,107元及專案
    補貼款18,674元，共計22,781元未清償，屢經催討，均置之
    不理。嗣上開債權業經遠傳電信讓與原告，被告迄今尚積欠
    22,781元及利息未清償，爰依上開行動電話門號租用契約及
    債權讓與之法律關係為請求，並聲明：被告應給付原告22,7
    81元，及其中4,107元自起訴狀繕本送達翌日起至清償日止
    ，按年息5%計算之利息。
二、被告則以：對於原告請求沒有意見，請法院依法判決等語。
三、得心證之理由：
  ㈠經查，原告上揭主張，業據原告提出與其所述相符之股份有
    限公司變更登記表、遠傳電信第三代行動電話服務申請書暨
    服務契約、電信費繳款通知、債權讓與證明書、債權讓與通
    知書、被告身分證件影本、被告戶籍謄本等件為證（本院卷
    第15-33頁），被告亦無爭執，堪認原告主張為真實。
  ㈡從而，原告依行動電話門號租用契約及債權讓與之法律關係
    ，請求被告給付22,781元，及其中4,107元自起訴狀繕本送
    達翌日即民國111年10月5日（本院卷第41頁）起至清償日止
    ，按年息5%計算之利息，為有理由，應予准許。
四、又本件係適用小額訴訟程序所為被告敗訴之判決，依民事訴
    訟法第436條之20規定，應依職權宣告假執行，並依同法第3
    92條第2項規定，職權宣告如被告為原告預供擔保，得免為
    假執行。
五、訴訟費用負擔之依據：民事訴訟法第78條。
中    華    民    國   111    年    11    月    15    日
                  潮州簡易庭  法  官  曾迪群
以上正本係照原本作成。
如不服本判決，應於判決送達後20日內，以判決違背法令為理由
，向本院提出上訴狀並表明上訴理由（上訴理由應表明：一、原
判決所違背之法令及其具體內容；二、依訴訟資料可認為原判決
有違背法令之具體事實），如未表明上訴理由者，應於上訴後20
日內向本院提出上訴理由書。如委任律師提起上訴者，應一併繳
納上訴審裁判費。
中　　華　　民　　國　　111 　年　　11　　月　　15　　日
                              書記官  薛雅云